# 非鉴证业务独立性有什么要求？

提问人：412436786 时间：2018-06-12 09:19:44
如题，一直没弄明白，鉴证业务和非鉴证业务： ①两者对独立性有什么不同的要求？ ②两者是否都需要执行初步业务活动？如果要执行，那程序是否有所差异？ 恳请各位大神点播，或者提供相应的文件名称我自查！感谢！

回答人：chenyiwei
根据《中国注册会计师相关服务准则第 4101 号—对财务信息执行商定程序》第六条：本准则不对商定程序业务提出独立性要求；但如果业务约定书或委托目的对注册会计师的独立性提出要求，注册会计师应当从其规定。 如果注册会计师不具有独立性，应当在商定程序业务报告中说明这一事实。
《中国注册会计师相关服务准则第 4111 号—代编财务信息》第四条：本准则不对代编业务提出独立性要求。但如果注册会计师不具有独立性，应当在代编业务报告中说明这一事实。

提问人：412436786 时间：2018-06-15 11:00:15
谢谢陈版主的解答，对于常见的非鉴证业务独立性问题已经明白了！感谢！ 此外，由于初步业务活动不仅仅是针对独立性问题，因此，不论是否为鉴证业务，均应当执行初步业务活动（如就约定书条款达成一致），不知道我的理解是否妥当？

回答人：chenyiwei
是，可以这样理解。